【裁判字號】    94,簡上,400
【裁判日期】    950116
【裁判案由】    竊盜等
【裁判全文】
臺灣臺南地方法院刑事判決            94年度簡上字第400 號
上  訴  人  臺灣臺南地方法院檢察署檢察官
被      告  丙○○
上列上訴人因被告竊盜案件，不服本院九十四年度簡字第二三八
五號，中華民國九十四年十月十二日第一審判決（聲請簡易判決
處刑案號：九十四年度偵字第一○七五二號），提起上訴，及經
檢察官移送併辦（臺灣臺南地方法院檢察署九十四年度偵字第一
一八○八號），經被告就犯罪事實為有罪之陳述，本院管轄之第
二審合議庭裁定進行簡式審判程序，判決如下：
  主    文
原判決撤銷。
丙○○連續竊盜，處有期徒刑陸月。如易科罰金，以佰元折算
壹日。扣案之機車鑰匙壹支沒收。
    事  實
一、丙○○基於意圖為自己不法所有之概括犯意，連續為下列竊
    盜行為：
  (一)於民國九十四年八月十一日二十時十分許，在台南縣麻豆鎮
    ○○○路二九七之三號前，見丁○○所有之車牌號碼：ＵＳ
    —９４１８號自小貨車車門未上鎖，即基於竊盜之故意，進
    入該車並以私接電線之方式，竊取該自小客車得手，嗣於同
    年月二十日上午九時四十五分，為警於台南縣永康市○○○
    路攔查時未停車受檢，並加速逃逸，經警於中正南路五七一
    號前攔下後，始悉上情。
  (二)於九十四年九月十五日上午十時三十分許，在臺南縣官田鄉
    官田村隆田火車站前，以自備鑰匙竊取乙○○管領之車號Ｍ
    ＯＸ－７８９號重機車得手，並於同日下午一時許，為警在
    臺南縣官田鄉○鎮村○○街五六號當場查獲，並扣得作案用
    機車鑰匙一支。
二、案經臺南縣警察局永康分局報告臺灣臺南地方法院檢察署檢
    察官聲請簡易判決處刑以及乙○○訴由臺南縣警察局麻豆分
    局報告臺灣臺南地方法院檢察署檢察官函送併案審理。
    理  由
一、按犯罪事實具有連續性或繼續性者，在實體上為一罪，在訴
    訟法上為同一客體，具有不可分割性，故檢察官雖就其犯罪
    事實之一部起訴，依刑事訴訟法第二百六十七條之規定，其
    效力及全部，但其效力及於全部之何一時點，自應予界定，
    最高法院三十二年上字第二五七八號判例意旨及八十二年度
    第四次刑事庭會議，均係就經言詞辯論之有罪判決，其確定
    判決既判力之時點，係以最後審理事實法院宣示判決時為準
    ，因最後審理事實法院宣示判決後始行發生之事實，非該法
    院所得審判，即為該案判決之既判力所不能及。而簡易判決
    因其不經言詞辯論，故依刑事訴訟法第四百五十五條規定，
    其並不經宣示判決程序，而不經宣示之裁判必經合法送達始
    生效力，故實務通說向認確定之簡易判決，應以最初送達之
    日期為其既判力之時點。查本件被告丙○○前於九十四年五
    月間因竊盜案件，經本院簡易判決判處拘役五十日，並於同
    年八月八日送達被告，有本院刑事簡易判決一份暨法院送達
    證書一紙在卷可稽（參本院九十四年度簡字第一○六四號審
    理卷第六至十頁），是被告於收受前案簡易判決後之同年月
    十一日再犯本件竊盜犯行，經核已非前案判決效力所及，本
    院自得依法審理、裁判，合先敘明。又本件被告所犯均為死
    刑、無期徒刑或最輕本刑為三年以上有期徒刑以外之罪，其
    於審理程序中就被訴事實為有罪之陳述，經審判長告知簡式
    審判程序之旨，並聽取公訴人之意見後，爰依刑事訴訟法第
    四百五十五條之一、第二百七十三條之一第一項規定，行簡
    式審判程序，併此敘明。
二、上揭犯罪事實，迭據被告於警詢、偵訊中及本院審理時坦承
    不諱，核與證人即被害人丁○○、乙○○於警詢時證述失竊
    之情節相符，並有扣押書二紙、贓物認領保管單二紙、警察
    局車輛協尋電腦輸入單影本一紙、現場照片六張及扣案機車
    鑰匙一支等在卷可稽，足認被告上開自白，確與事實相符，
    堪予採信，本件事證明確，被告犯行堪以認定，應依法論科
    。
三、核被告所為，係犯刑法第三百二十條第一項之竊盜罪。其先
    後二次竊盜犯行，時間緊接，所犯構成要件相同，顯係基於
    概括之犯意反覆為之，應依刑法第五十六條連續犯之規定論
    以竊盜一罪，並加重其刑。另臺灣臺南地方法院檢察署檢察
    官九十四年度偵字第一一八○八號函送併辦部分即犯罪事實
    欄一(二)之竊盜犯行部分，雖未據公訴人起訴，惟此部分犯行
    與業經起訴有罪部分之犯行，有連續犯裁判上一罪之關係，
    業如前述，且據檢察官函請併案審理，本院自得一併審理，
    附此敘明。
四、原審以被告竊盜犯行罪證明確，判處有期徒刑四月，如易科
    罰金，以三百元折算一日，固非無見，惟因檢察官另行移送
    併辦部分，原審未及審究，即有未洽，檢察官上訴執上揭併
    辦部分未及審理，而指摘原判決有不當之處，為有理由，自
    應由本院管轄之第二審合議庭將原判決予以撤銷改判。爰審
    酌被告前於九十四年五月間即曾因竊盜案件，經本院判處拘
    役五十日，已如前述，該案甫於九十四年八月十八日確定，
    復有臺灣高等法院被告前案紀錄表一份在卷可查，雖未構成
    累犯，然被告年輕力壯、四肢健全，竟不思正途賺取錢財，
    而一再貪圖不法利益，意圖行竊以獲取財物，顯毫無他人所
    有物之概念，其行為殊不可取，惟衡被告犯罪之動機、目的
    、手段、素行、所生危害、且其偷竊之物品均已發還給被害
    人，以及犯後坦承犯行，態度良好且尚知所悔悟等一切情狀
    ，量處如主文所示之刑，並諭知易科罰金之折算標準，以示
    懲儆。另扣案之機車鑰匙一支，係被告供犯罪事實欄一(二)犯
    罪所用之物，且屬於被告所有，業經其供承在卷，自得併依
    刑法第三十八條第一項第二款宣告沒收。
據上論斷，應依刑事訴訟法第四百五十五條之一第一項、第三項
、第三百六十九條第一項前段、第三百六十四條、第二百七十三
條之一第一項、第二百九十九條第一項前段，刑法第五十六條、
第三百二十條第一項、第四十一條第一項前段、第三十八條第一
項第二款，罰金罰鍰提高標準條例第一條前段、第二條，判決如
主文。
本案經檢察官甲○○到庭執行職務。
中    華    民    國    95    年    1     月    16    日
                  刑事第五庭  審判長法  官  鄧希賢
                                    法  官  包梅真
                                    法  官  張銘晃
以上正本證明與原本無異。
本件不得上訴。
                                    書記官  張宜柔
中    華    民    國    95    年    1     月    16    日
附錄本案論罪科刑法條全文：
刑法第三百二十條第一項：
意圖為自己或第三人不法之所有，而竊取他人之動產者，為竊盜
罪，處五年以下有期徒刑、拘役或五百元以下罰金。


司法院資訊處製作；財團法人民間司法改革基金會備份。
